【裁判字號】    94,訴,3286
【裁判日期】    950126
【裁判案由】    毒品危害防制條例
【裁判全文】
臺灣高雄地方法院刑事判決              94年度訴字第3286號
 公  訴  人  臺灣高雄地方法院檢察署檢察官
 被      告  乙○○
上列被告因違反毒品危害防制條例案件，經檢察官提起公訴（94
年度毒偵字第6973號）及移送併辦（94年度毒偵字第7590號、第
8354號、第9213號、第9452號），本院判決如下：
    主  文
乙○○連續施用第一級毒品，處有期徒刑壹年，扣案之海洛因陸
包（含包裝物，合計淨重零點肆玖公克，空包裝重壹點伍肆公克
）、注射針筒貳拾貳支、殘有海洛因之吸管肆支、海洛因殘渣袋
拾伍個，沒收銷燬之；扣案之夾鏈袋壹零伍個、美娜水貳瓶、
橡皮管壹支，沒收。又連續施用第二級毒品，處有期徒刑陸月。
應執行有期徒刑壹年肆月，扣案之海洛因陸包（含包裝物，合計
淨重零點肆玖公克，空包裝重壹點伍肆公克）、注射針筒貳拾貳
支、殘有海洛因之吸管肆支、海洛因殘渣袋拾伍個，沒收銷燬
之；扣案之夾鏈袋壹零伍個、美娜水貳劑、橡皮管壹支，沒收。
    事  實
一、乙○○前因施用毒品案件，經本院裁定送戒治處所施以強制
    戒治，於民國94年1 月10日執行完畢釋放，詎仍不知悔改，
    基於施用第一級毒品海洛因及第二級毒品安非他命之概括犯
    意，在強制戒治執行完畢釋放後5 年內之94年8 月10日凌晨
    1 、2 時許起至94年11月11日上午5 時許，以每2 、3 天施
    用海洛因1 次之頻率在其住處房間、加油站廁所、澄清路朋
    友住處等地點，以將海洛因摻水置入針筒注射之方式連續施
    用第一級毒品海洛因多次；另自94年8 月10日凌晨1 、2 時
    許起至94年11月11日上午5 時許，以約每10天施用甲基安非
    他命1 次之頻率在其住處房間、加油站廁所、澄清路朋友住
    處等地點，以燒烤甲基安非他命吸食煙氣之方式施用甲基安
    非他命多次，分別於94年8 月10日14時30分許，在高雄市○
    ○區○○街458 號前為警查獲；於94年9 月9 日上午10時許
    ，為警持臺灣高雄地方法院法官核發之搜索票在其住家查獲
    ；於94年9 月29日下午5 時許，駕駛車牌號碼S5-9315 號自
    小客車，行經高雄市○○區○路2 號前，為警攔檢查獲，共
    扣得海洛因6 包（含包裝物，合計淨重0.49公克，空包裝重
    1.54公克）、注射針筒22支、殘有海洛因之吸管4 支、海洛
    因殘渣袋35個、夾鏈袋105 個、美娜水2 劑、橡皮管1 支，
    而查知上情。
二、案經高雄市政府警察局保安警察大隊報請臺灣高雄地方法院
    檢察署檢察官偵查後起訴及移送併辦。
    理  由
一、本件被告乙○○所犯係死刑、無期徒刑、最輕本刑為3 年以
    上有期徒刑以外之罪，其於準備程序中就被訴事實為有罪之
    陳述，經法官告知簡式審判程序之旨，並聽取公訴人、被告
    之意見後，認為適宜由受命法官獨任進行簡式審判程序，依
    刑事訴訟法第273 條之1 第1 項規定，裁定由受命法官獨任
    進行簡式審判程序，本件依照刑事訴訟法第273 條之2 ，其
    證據調查，不受第159 條第1 項、第161 條之2 、第161 條
    之3 、第163 條之1 及第164 條至第170 條規定之限制，合
    先敘明。
二、訊據被告乙○○對於前揭時地連續施用第一級毒品海洛因及
    第二級毒品甲基安非他命多次之犯行，於本院審理中坦承不
    諱，且被告為警查獲當時所採集之尿液，經送檢驗結果，均
    呈毒品嗎啡及甲基安非他命陽性反應，此分高雄市立凱旋醫
    院94年8 月22日、94年9 月26日、94年10月3 日、94年10月
    11日、94年11月14日濫用藥物尿液檢驗報告各1 紙在卷可按
    。扣案之海洛因6 包（含包裝物，合計淨重0.49公克，空包
    裝重1.54公克）、注射針筒22支、殘有海洛因之吸管4 支、
    海洛因殘渣袋35個等物，經送驗後呈海洛因陽性反應；而夾
    鏈袋105 個、美娜水2 劑、橡皮管1 支經送驗後呈海洛因、
    甲基安非他命陰性反應，則有高雄醫學大學附設中和紀念醫
    院94年10月25日0000-000、0000-000、0000-000、0000-000
    、0000-000、0000-000號檢驗報告各1 紙，法務部調查局調
    科壹字第220021259 、000000000 、000000000 、00000000
    0 號鑑定通知書各1 紙在卷可稽，足見被告之自白與事實相
    符，自可採為論罪科刑之憑據。此外，被告前因施用毒品案
    件，經本院裁定送戒治處所施以強制戒治，於民國94年1 月
    10日執行完畢釋放，有臺灣高等法院被告前案紀錄表及臺灣
    高雄地方法院檢察署刑案資料查註紀錄表各1 份附卷可按，
    本件事證明確，被告於強制戒治執行完畢釋放後，5 年內再
    犯本件連續施用第一級毒品及第二級毒品之犯行，自應依法
    論科。
三、核被告乙○○所為，係犯毒品危害防制條例第10條第1 項之
    施用第一級毒品罪及同條例第10條第2 項之施用第二級毒品
    罪。其持有海洛因、甲基安非他命後，進而施用，其持有行
    為應被其施用之行為所吸收，不另論罪。被告先後多次施用
    海洛因、甲基安非他命之犯行，時間緊接，方法相同，各觸
    犯構成要件相同之罪名，均顯係基於概括犯意為之，為連續
    犯，各應依刑法第56條之規定，以1 罪論並加重其刑。又被
    告自94年8 月10日以後（不含94年8 月10日）至94年11月11
    日上午5 時許施用海洛因、甲基安非他命等移送併辦事實，
    與起訴部分有連續犯之裁判上一罪關係，依審判不可分原則
    ，本院自應加以審理。又被告所犯上開連續施用第一級毒品
    、連續施用第二級毒品2 罪間，犯意各別，行為互殊，應予
    分論併罰。爰審酌被告前因施用毒品，經強制戒治執行完畢
    後，仍未戒絕毒品，再犯本件施用毒品之罪，顯見其戒除毒
    癮之意志薄弱，惡習未改，且屢次為警查獲仍繼續施用毒品
    ，惟念及施用毒品乃戕害自己身心之行為，尚未損及他人，
    施用毒品之期間且其犯後已坦認犯行等一切情狀，各量處如
    主文所示之刑，並定其應執行之刑，以資懲儆。
四、扣案之海洛因6 包（含包裝物，合計淨重0.49公克，空包裝
    重1.54公克）、注射針筒22支、殘有海洛因之吸管4 支、海
    洛因殘渣袋35個，經送驗後呈海洛因陽性反應業如前述，而
    呈裝海洛因之包裝物、針筒、吸管、殘渣袋等物，於客觀上
    無法與遺留之海洛因殘渣剝離，其性質與毒品無異，均應依
    毒品危害防制條例第18條第1 項規定，宣告沒收銷燬之。扣
    案之夾鏈袋105 個、美娜水2 劑、橡皮管1 支送驗後雖呈海
    洛因、甲基安非他命陰性反應，然為被告所有供施用海洛因
    所用之物，業據被告於警詢供述綦詳，應依刑法第38條第1
    項第2 款宣告沒收。
據上論斷，應依刑事訴訟法第273 條之1 第1 項、第299 條第1
項前段，刑法第11條、第56條、第38條第1 項第2 款、第51條第
5 款，毒品危害防制條例第10條第1 項、第2 項、第18條第1 項
前段，判決如主文。
本案經檢察官甲○○到庭執行職務。
中    華    民    國    95    年    1     月    26    日
                  刑事第八庭  法  官  黃宣撫
如不服本判決，應於判決送達後10日內，向本院提出上訴狀。
以上正本證明與原本無異。
中    華    民    國    95    年    1     月    27    日
                              書記官  鄭永媚
附錄本判決論罪法條全文：
毒品危害防制條例第10條：
  施用第一級毒品者，處6月以上5年以下有期徒刑。
  施用第二級毒品者，處3年以下有期徒刑。


司法院資訊處製作；財團法人民間司法改革基金會備份。
